臺灣新竹地方法院民事簡易判決　　　　 99年度竹簡字第565號
原　　　告　中正資產管理股份有限公司
法定代理人　張家毓
訴訟代理人　謝嘉璟
被　　　告　洪松男
上列當事人間請求返還消費借貸款事件，本院於民國100年2月21
日辯論終結，判決如下：
      主    文
被告應給付原告新臺幣貳拾玖萬壹仟捌佰肆拾捌元，及其中本金
新臺幣壹拾肆萬陸仟玖佰壹拾伍元自民國九十九年十一月五日起
至清償日止，按年息百分之十九點七一計算之利息。
訴訟費用由被告負擔。
本判決第一項得假執行。
    事實及理由
一、原告之聲明：除依職權宣告假執行外，餘如主文所示。
二、事實摘要：
（一）原告主張：
      １、緣被告洪松男向訴外人中華商業銀行股份有限公司（
          下稱：中華商銀）申請信用卡使用，依約被告即得於
          特約商店記帳消費，惟被告所生應付帳款應於當期繳
          款截止日前繳納帳款，或以循環信用方式繳付最低應
          繳金額，如被告未依約繳款時，延滯期間之利息按年
          息百分之19.71 計付利息，並即喪失期限利益，債務
          全部視為到期。
      ２、詎被告持卡消費未依約繳付應付帳款，依約定條款第
          22條之約定，已喪失期限利益，經中華商銀催告請求
          仍未獲全數清償，嗣中華商銀於民國94年10月26日將
          上開債權全數讓與原告，原告爰以支付命令狀繕本之
          送達再為債權讓與之通知。
      ３、查被告所積欠之信用卡消費款，截至99年11月4 日止
          ，尚積欠本金新臺幣（下同）146,915 元、費用14,6
          41元，及自94年10月18日起至99年11月4 日止，以上
          開本金146,915元，按年利率百分之19.71計算之利息
          146,292 元未付，扣除被告期間曾繳付共計1萬6千元
          之款項，被告目前總計積欠原告291,848 元，及其中
          本金146,915元自99年11月5日起至清償日止，按年息
          百分之19.71 計算之利息，爰依消費借貸及債權讓與
          之法律關係，提起本訴訟，求命判決被告給付如主文
          第1 項所示之金額，及約定遲延利息等語。
（二）被告則以：
      被告於94年6月1日前是與中華商銀辦理信用卡，申請消費
      性借貸，並非與原告公司往來，事實上被告動用款項及違
      約金總額為157,838 元。又被告於尚未停卡時，曾與銀行
      聯繫表示被告收入不穩定，希望可以停止計息，分期攤還
      本件信用卡債務，惟銀行說要停卡才可以止息攤還，是以
      ，被告認知停卡後，利息應會停止計算，而被告於停卡之
      後亦做部分繳款合計1萬6千元。再者，民法第207 條亦規
      定利息不得滾入原本再生利息，原告現請求被告清償金額
      為本金加上利息，顯不合法，且是原債務的倍增，復是無
      盡期的生息，亦違反一般人對銀行的信任，也造成本金還
      不完，利息加增之危機。另被告現收入不穩定，尚不能一
      次清償本件積欠之信用卡債務等語，資為抗辯。
三、得心證之理由：
（一）原告主張之事實，業據其提出中華商銀信用卡申請表、中
      華商銀信用卡約定條款、債權讓與證明書、中華商銀信用
      卡債權讓與明細表、電腦帳務資料、電腦繳款明細、債權
      讓與通知書、催收紀錄、臺北市政府函及中正資產管理股
      份有限公司營利事業登記證等件為證，核與原告主張情節
      相符，且為被告就原告有受讓中華商銀對於被告之信用卡
      債權乙事所不爭執，足見原告上開主張，要非無據。
（二）又按當事人主張有利於己之事實者，就其事實有舉證之責
      任，但法律別有規定，或依其情形顯失公平者，不在此限
      ，此為民事訴訟法第277 條所明定。經查，被告雖辯稱其
      於尚未停卡時，曾與中華商銀聯繫表示被告收入不穩定，
      希望可以停止計息，分期攤還本件信用卡債務，惟銀行說
      要停卡才可以止息攤還，是以，被告認知停卡後，利息應
      會停止計算乙節，惟為原告所否認，揆之上開規定，即應
      由被告就此有利於己之事實，負舉證責任，然因被告就此
      既不能提出相關之證據資料以供本院審酌，即難僅據被告
      空言所述，採為利於被告之認定。參以銀行收取放款利息
      ，既為其主要營業收入來源，則在被告未能清償積欠之信
      用卡債務款項時，銀行是否會率爾應允被告，只要停用信
      用卡，即不對於被告請求日後須付至實際清償之日為止之
      利息，既與一般經驗法則有違，顯有疑義。
（三）再者，被告另辯稱：民法第207 條既規定利息不得滾入原
      本再生利息，原告現請求被告清償金額為本金加上利息，
      顯不合法云云，惟查，民法第207條第1項固禁止複利，惟
      同條第2項亦規定：第1項規定，如商業上另有習慣者，不
      適用之，就銀行信用卡債務約定利息以複利計算，尚符合
      該項規定，要無違法可言，且本件原告請求被告給付訴之
      聲明之遲延利息，並未以複利計算，參以本件依被告簽定
      之信用卡約定條款第15條規定，有關各筆循環信用利息之
      計算，係自各筆帳款之銀行實際撥款日起，就該筆帳款之
      餘額以年息百分之19.71 計算至該筆帳款結清之日止，此
      規定亦未逾民法第205 條所揭示：「約定利率，超過週年
      百分之20者，債權人對於超過部分之利息，無請求權。」
      之規定，即難指上開利息之約定為違法，應認原告之主張
      為可採。
（四）按持卡人依其與發卡機構所訂立之信用卡使用契約，取得
      使用信用卡向特約商店簽帳消費之資格，並對發卡機構承
      諾償付帳款，發卡機構則負有代持卡人結帳，清償簽帳款
      項之義務。此種持卡人委託發卡機構付款之約定，具有委
      任契約之性質，倘持卡人選擇以循環信用方式繳款，就當
      期應償付之帳款僅繳付最低應繳金額，其餘應付款項由發
      卡機構先行墊付，持卡人依約定給付循環利息者，又具有
      消費借貸契約之性質。次按「借用人應於約定期限內，返
      還與借用物種類、品質、數量相同之物。」、「遲延之債
      務，以支付金錢為標的者，債權人得請求依法定利率計算
      之遲延利息，但約定利率較高，仍從其約定利率。」，此
      為民法第 478條前段、第233條第1項分別定有明文。經查
      ，被告積欠原告受讓之信用卡消費款未清償，依被告原先
      簽立信用卡使用契約之約定，被告即有給付本金、利息暨
      相關費用之責。從而，原告本於債權讓與及信用卡使用契
      約之法律關係，請求被告給付目前尚積欠如主文第一項所
      示之金額，及約定遲延利息，為有理由，應予准許。
四、假執行之宣告：
    本判決第一項係依民事訴訟法第427條第1項適用簡易訴訟程
    序所為被告敗訴之判決，爰依民事訴訟法第389條第1項第 3
    款之規定，應依職權宣告假執行。
五、本件判決之事證已臻明確，兩造其餘攻擊防禦方法，經審酌
    後，認均與判決結果無影響，爰不一一論述。
六、據上論結，本件原告之訴為有理由，依民事訴訟法第436條
    第2項、第78條、第389條第1項第3款，判決如主文。
中    華    民    國   100    年    2     月    25    日
                  新竹簡易庭 法    官  王佳惠
以上正本係照原本作成。
如對本判決上訴，須於判決送達後 20 日內向本院提出上訴狀。
如委任律師提起上訴者，應一併繳納上訴審裁判費。
中    華    民    國   100    年    2     月    25    日
                             書 記 官  陳思璟